【裁判字號】    89,易,1495
【裁判日期】    890428
【裁判案由】    竊盜
【裁判全文】
臺灣高雄地方法院刑事判決                        八十九年度易字第一四九五號
    公訴人  臺灣高雄地方法院檢察署檢察官
    被  告  乙○○
右列被告因竊盜案件，經檢察官聲請簡易判決（八十八年年度偵字第二九七八三號）
，嗣經本院高雄簡易庭（八十九年雄簡字第一九二號）認不宜適用簡易判決處刑，而
簽移本院審理，暨經移送併辦（八十九年偵字第一六二三號），本院判決如左：
    主  文
乙○○踰越安全設備竊盜，處有期徒刑柒月。
    事  實
一、乙○○意圖為自己不法之所有，基於竊盜之故意，於民國八十八年十二月六日晚
    上九時許，利用高雄市○○路一五一號之辦公大樓，各樓層於下班均無人留守之
    機會，自該址一樓前鎮戶政事務所之外牆，攀爬上二樓，再徒手開啟該址二樓前
    鎮區公所之窗戶後，踰越窗戶侵入前鎮區公所之辦公室內。再點燃其所有之打火
    機（未扣案）照明，見丙○○之辦公桌抽屜並未上鎖，遂竊取丙○○所有置於抽
    屜內之新台幣（下同）十元硬幣十二枚、五十元硬幣三枚（合計二百七十元），
    得手後經警趕而至當場查獲。
二、案經高雄市政府警察局前鎮分局移送臺灣高雄地方法院檢察署檢察官偵查後聲請
    簡易判決，再經移送本院。
    理  由
一、右揭事實，業據被告於警訊、偵查及本院審理時供認不諱，並據被害人丙○○指
    述在卷，復有贓物認領保管收據有卷可佐。事證明確，被告犯行堪予認定。
二、爰窗戶為刑法第三百二十一條第一項第二款之「安全設備」，被告踰越窗戶侵入
    前鎮區公所之辦公室內竊盜，核其所為係犯刑法第三百二十一條第一項第二款之
    踰越安全設備竊盜罪。審酌被告之品性，犯罪之目的、手段、所生危害，犯罪後
    之態度及其他一切情狀，量處如主文所示之刑。
三、台灣高雄地方法院檢察署檢察官以該署八十九年偵字第一六二三號乙○○竊盜案
    件與本院有連續犯之關係，而移送本院併辦。依該另案之高雄市政府警察局刑事
    案件移送書所載，係認乙○○涉嫌於「八十八年九月二十七日侵入前鎮區公所竊
    取甲○○現金」、「八十八年九月二十八日侵占前鎮區公所竊取戊○○所有之行
    動電話話機、及丁○○歐有之ＣＤ片與ＶＣＤ片」、「八十八年十二月六日侵入
    前鎮區公所竊取洪川盟之硬幣共二百七十元」。經查，其中「竊取丙○○硬幣」
    部分與本案之起訴事實為同一事實，本院已判決如右。至於「竊取甲○○、戊○○、丁○○財物」部分，訊據被告堅決否認犯罪，辯稱並未偷竊甲○○、戊○○
    、丁○○財物，而遍觀全部警卷及偵查卷，僅有甲○○、戊○○、丁○○警訊筆
    錄，惟渠等均僅陳明曾失竊財物，而未能指明究係何人所為，亦無其他證據可資
    佐證，故檢察官既未舉任何積極證據，本院復查無其他證據足證被告有此部分犯
    行，則本院萬難認被告竊取甲○○、戊○○、丁○○財物。惟公訴人併辦意旨認
    「竊取甲○○、戊○○、丁○○財物」部分，與本案右揭有罪部分有連續犯裁判
    上一罪之關係，故不另為無罪之諭知。
四、又被告於八十九年一月十七日入伍服役，為現役軍人，此有本院依「內政部戶役
    政資訊連結系統」查詢所得之資料附卷可佐。且本案被告所犯刑法第三百二十一
    條第一項第二款之罪，並非國家安全法第八條第二項所定之罪，但因被告犯罪及
    發覺均在被告任職服役之前（註：檢察官於八十九年一月十二日即偵結起訴），
    故依軍事審判法第五條規定，本院應有審判權，併此敘明。
據上論斷，應依刑事訴訟法第二百九十九條第一項前段，刑法第三百二十一條第一項
第二款，判決如主文。
本案經檢察官葉清財到庭執行職務。
中      華      民      國    八十九    年      四      月    二十八    日
                                臺灣高雄地方法院刑事第六庭
                                    法  官  洪碩垣
右正本證明與原本無異。
如不服本判決，應於判決送達後十日內，向本院提出上訴狀。
                                    書記官  高惠珠
中      華      民      國    八十九    年      五      月      八      日
附錄本判決論罪之法條：
刑法第三百二十一條第一項第二款：
犯竊盜罪而有左列情形之一者，處六月以上五年以下有期徒刑：
二、毀越門扇、牆垣或其他安全設備而犯之者。


司法院資訊處製作；財團法人民間司法改革基金會備份。
